【裁判字號】    95,易,857
【裁判日期】    950519
【裁判案由】    毒品危害防制條例
【裁判全文】
臺灣臺北地方法院刑事判決               95年度易字第857號
公  訴  人  臺灣臺北地方法院檢察署檢察官
被      告  甲○○
上列被告因違反毒品危害防制條例案件，經檢察官提起公訴（95
年度毒偵字第580 號），本院受理後，被告為有罪之陳述，經合
議庭裁定改行簡式審判程序，判決如下：
    主  文
甲○○施用第二級毒品，累犯，處有期徒刑陸月，如易科罰金，
以參佰元折算壹日。
扣案之吸食器壹組，沒收之。
    事  實
一、甲○○前因施用毒品案件，經本院87年毒聲字第1083號裁定
    送觀察勒戒後，認無繼續施用傾向，由臺灣臺北地方法院檢
    察署檢察官以87年偵字第20710 號案件不起訴處分確定；嗣
    再因施用毒品案件，經本院89年毒聲字第1294號裁定送觀察
    勒戒後，因有繼續施用傾向，再經本院89年毒聲字第2260號
    裁定強制戒治，於90年6 月19日停止戒治出監，迄同年8 月
    31日戒治期滿，並經本院89年度易字第2127號判處有期徒刑
    5 月確定，於90年9 月11日易科罰金執行完畢。詎其猶未戒
    除毒癮，復於強制戒治執行完畢後5 年內之95年1 月19日為
    警採驗尿液前回溯96小時內某日時，在臺北市○○區○○街
    123 號住處，施用第二級毒品甲基安非他命。嗣為警於95年
    1 月19日早上8 時50分，在其上揭住處查獲，並扣得其所有
    供施用毒品所用之吸食器1 組。
二、案經臺北市政府警察局大安分局報告臺灣臺北地方法院檢察
    署檢察官偵查起訴，甲○○為有罪之陳述，經合議庭裁定改
    行簡式審判程序。
    理  由
一、上揭犯罪事實，業據被告甲○○於本院審理時坦承不諱，且
    其於95年1 月19日在警局所採之尿液，經送台灣檢驗科技股
    份有限公司以「酵素免疫分析法」、「氣相層析質譜儀法」
    檢驗結果，呈安非他命類陽性反應，有該公司95年2 月13日
    出具之濫用藥物尿液檢驗報告在卷可稽。而以前揭公司所用
    之氣相層析質譜儀法之精確度而論，應可剔除「偽陽性反應
    」之可能（行政院國軍退除役官兵輔導委員會臺北榮民總醫
    院83年3 月1 日北總內字第01855 號、同年4 月7 日北
    總內字第03059 號函參照），該檢驗結果自屬無疑。且安非
    他命經口服投與人體後，約百分之70，於24小時內自尿中排
    出，正常情況下，48小時後，尿中濃度可降低至幾乎測不到
    ，而其施用時間距採集時間最長不會超過4 日，已據行政院
    衛生署藥物食品檢驗局於81年2 月8 日以藥檢壹字第1156
    號函及藥檢壹字第8109206 號函敘之甚明，故可推知被告
    於前述95年1 月19日採尿前96小時內某時，確曾施用第二級
    毒品無訛。此外，扣案之吸食器1 組，臺北市政府警察局大
    安分局依聯勤二○四廠製造之煙毒品檢驗Ａ包試劑初步檢驗
    結果，呈安非他命反應，並有該局查獲涉嫌毒品危害防制條
    例案毒品初步鑑驗報告單在卷可資佐證，被告之犯行明確，
    洵堪認定。又被告前因施用毒品案件，經本院裁定送觀察勒
    戒後，經臺灣臺北地方法院檢察署檢察官不起訴處分確定；
    嗣再因施用毒品案件，經本院裁定送觀察勒戒後，因有繼續
    施用傾向，再經本院裁定強制戒治，於90年6 月19日停止戒
    治出監，迄同年8 月31日戒治期滿，有臺灣高等法院被告前
    案紀錄表附卷可按，其5 年內再犯毒品危害防制條例第十條
    第二項之施用第二級毒品罪，應依法論科。
二、核被告所為，係違反毒品危害防制條例第十條第二項施用第
    二級毒品罪；其施用前之持有第二級毒品之低度行為，為其
    施用之高度行為所吸收，不另論罪。又其前因施用毒品案，
    經本院89年度易字第2127號判處有期徒刑5 月確定，於90年
    9 月11日易科罰金執行完畢，有上揭臺灣高等法院被告前案
    紀錄表附卷可按，其於5 年內再犯有期徒刑以上之罪，為累
    犯，依法加重其刑。公訴意旨指訴被告吸食第二級毒品安非
    他命，惟依上揭台灣檢驗科技公司出具之濫用藥物尿液檢驗
    報告所示，被告之尿液中安非他命濃度為1491 ng/ml、甲基
    安非他命濃度則係11902ng/ml，足見被告所施用者應係甲基
    安非他命，而非安非他命應甚明確，惟因與被告所犯法條無
    礙，本院應逕予更正，併此敘明。爰審酌被告前已因施用毒
    品觸法，惟仍未能戒絕，復施用足以導致精神障礙、性格異
    常，甚至造成生命危險之毒品，戕害一己之身體健康，惟犯
    後尚能坦承犯行、態度堪稱良好等一切情狀，量處如主文所
    示之刑，並諭知易科罰金之折算標準。
三、扣案之吸食器1 組，為被告所有供施用毒品犯行時所用之物
    ，業據其於警詢時自承在卷，依刑法第三十八條第一項第二
    款之規定宣告沒收之。
據上論斷，應依刑事訴訟法第二百七十三條之一第一項、第二百
九十九條第一項前段，毒品危害防制條例第十條第二項，刑法第
十一條前段、第四十七條、第四十一條第一項前段、第三十八條
第一項第二款，罰金罰鍰提高標準條例第二條，判決如主文。
本案經檢察官廖舒屏到庭執行職務。
中    華    民    國    95    年    5     月    19    日
                          刑事第三庭
                                法  官  王幸華
以上正本證明與原本無異
如不服本判決應於送達後10日內向本院提出上訴狀
                                書記官  陳泰寧
中    華    民    國    95    年    5     月    19    日
附論罪科刑依據法條：
毒品危害防制條例第10條
施用第一級毒品者，處 6 月以上 5 年以下有期徒刑。
施用第二級毒品者，處 3 年以下有期徒刑。


司法院資訊處製作；財團法人民間司法改革基金會備份。
